【裁判字號】    95,交簡上,159
【裁判日期】    951229
【裁判案由】    過失傷害
【裁判全文】
臺灣板橋地方法院刑事判決           95年度交簡上字第159號
上  訴  人  臺灣板橋地方法院檢察署檢察官
被      告  余紹賢
上列上訴人因被告過失傷害案件，不服本院中華民國95年10月16
日第一審簡易判決（95年度交簡字第1057號，聲請簡易判決處刑
案號：95年度調偵字第219 號），提起上訴，本院管轄第二審之
合議庭裁定依簡式審判程序審理，並判決如下：
    主      文
上訴駁回。
余紹賢緩刑貳年。
    事實及理由  
一、本案被告余紹賢所犯係死刑、無期徒刑、最輕本刑為3 年以
    上有期徒刑以外之罪，其於準備程序中就被訴事實為有罪之
    陳述，本院即依刑事訴訟法第455 條之1 第3 項準用同法第
    364 條及同法第273 條之1 第1 項之規定，經本院告知簡式
    審判程序之旨，並聽取公訴人及被告之意見後，裁定本案進
    行簡式審判程序，合先敘明。
二、本案經本院審理結果，認第一審判決以被告所為係犯刑法第
    284 條第1 項之過失傷害罪，經比較新舊法後，依刑事訴訟
    法第449 條第1 項前段、第3 項、第454 條第2 項，刑法第
    2 條第1 項前段、第284 條第1 項、修正前刑法第41條第1
    項前段、第62條，罰金罰鍰提高標準條例第1 條前段、修正
    前罰金罰鍰提高標準條例第2 條之規定，並審酌被告之素行
    ，有臺灣高等法院被告前案紀錄表在卷可考，及被告之過失
    程度、告訴人李王秀琴所受之傷害、犯罪所生之危害、於肇
    事後尚未與被害人達成和解，及犯罪後未能坦承犯行之態度
    等一切情狀，量處拘役40日，並依修正前刑法第41條第1 項
    前段及修正前罰金罰鍰提高標準條例第2 條之規定，諭知易
    科罰金之折算標準，其認事用法及量刑均屬妥適，應予維持
    ，並引用第一審簡易判決書記載之事實、理由及證據（詳如
    附件）。
三、檢察官上訴意旨乃循告訴人之請求，認原審量刑失當，請求
    將原判決撤銷，更為適當之判決等語。惟查：被告已就本案
    為有罪之陳述，且與告訴人達成和解，賠償所受之損害，經
    告訴人委由告訴代理人表示願意原諒被告等情（見本院95年
    12月18日準備程序筆錄第2 頁），是原審予以論罪科刑，其
    認事用法並無違誤，量刑亦屬妥適，檢察官循告訴人之請求
    所為之上訴，為無理由，應駁回其上訴。末按犯罪在新法施
    行前，於新法施行後之緩刑之宣告，應適用新法第74條之規
    定（最高法院95年第8 次刑事庭會議決議七之意旨可資參照
    ）。亦即，就緩刑之宣告，係依裁判時之情狀為其考量標準
    ，此部分應逕依裁判時之法律為適用基準，無須比較新舊法
    ，縱因而與主刑部分所適用之法律不同，亦無割裂適用法律
    之問題。查被告前未曾因故意犯罪受有期徒刑以上刑之宣告
    ，有臺灣高等法院被告前案紀錄表佐卷可考，其因一時失慮
    致罹刑典，然已坦承犯行，知所悔悟，並與告訴人達成和解
    （詳如前述），經此偵審教訓，當知所警惕，而無再犯之虞
    ，本院認所宣告之刑以暫不執行為適當，併依裁判時之刑法
    第74條第1 項第1 款之規定，宣告緩刑2 年，用啟自新。
據上論斷，應依刑事訴訟法第455 條之1 第1 項、第3 項、第36
4 條、第273 條之1 第1 項、第368 條、第373 條，刑法第74條
第1 項第1 款，判決如主文。
本案經檢察官郭季青到庭執行職務。
中    華    民    國    95    年    12    月    29    日
                  刑事第十九庭  審判長法  官  許必奇
                                      法  官  陳明偉
                                      法  官  鄧雅心
以上正本證明與原本無異。
本判決不得上訴。
                                      書記官  王小芬
中    華    民    國    95    年    12    月    29    日
附件：

司法院資訊處製作；財團法人民間司法改革基金會備份。
